臺灣嘉義地方法院交通事件裁定　　　　　　　　　　九十一年度交聲字第一五五號
　　原處分機關　交通部公路局嘉義區監理所
　　異　議　人　甲○○
右列異議人因違反道路交通管理處罰條例案件，對於原處分機關於九十一年五月二十
日所為之處分（原處分案號：嘉監五字第七０—Ｌ00000000號），聲明異議
，本院裁定如左：
    主  文
異議駁回。
    理  由
一、原處分意旨略以：異議人即受處分人甲○○於民國九十年四月二十日下午五時十
    一分許，駕駛Ｎ五—二０八五號自小貨車，於嘉義縣梅山鄉○○路梅山農會前發
    生車禍「肇事致阮百晟（原處分機關誤為阮白晟）受傷未採取救護、或其他必要
    措施和向警方報案而逃逸」，爰依法對受處分人為「吊銷駕駛執照並永久不得考
    領駕駛執照」之處分等語。
二、按「汽車駕駛人，駕駛汽車肇事致人受傷或死亡，應即採取救護或其他必要措施
    ，並向警察機關報告，不得駛離；違者吊扣其駕照三個月至六個月；逃逸者吊銷
    駕駛執照。」道路交通管理處罰條例第六十二條第一項定有明文。「又汽車駕駛
    人，曾依第二十七條第二項、第二十九條之二第四項、第三十五條第一項、第二
    項後段、第三項後段、第三十七條第二項、第五十四條、第六十一條第一項第一
    款、第二款、第六十二條第一項之規定吊銷駕駛執照者，終身不得考領駕駛執照
    。」同條例第六十七條第一項亦有明文。
三、經查，異議人於臺灣嘉義地方法院檢察署檢察官偵查中坦承：「撞到小孩後，因
    為心慌才會逃走」、「我當時有聽到撞擊聲音。看後視鏡沒有看到東西，後來警
    察找我去，目擊證人才講給我聽，他說車子撞到小孩後，小孩躺在路中央」、「
    我疏忽了（問：聽到撞擊聲後，為何不下車察看）」等語（見九十年度偵字第二
    六二四號偵查卷第六至八頁），且異議人駕車肇事致被害人阮百晟受傷未停車而
    逃逸之事實，亦據目擊證人吳金蒨於警訊時證述甚詳，復有診斷證明書影本一份
    在卷足憑，而被告因該肇事逃逸案件，亦經本院以九十年度交簡字第五二七號刑
    事簡易判決以異議人肇事逃逸，犯刑法第一百八十五條之四之罪，判處有期徒刑
    七月，緩刑二年確定，並於九十年七月十八日執行完畢，異議人對該判決並未提
    出上訴聲明不服，此有判決書影本、送達證書影本及檢察官執行案件進行單影本
    各一份在卷可查，是受處分人肇事致人受傷而逃逸之事實，應足認定。異議人於
    聲明異議狀中辯稱：其不知撞到小孩云云，尚難採信，至異議人是否於員警舉發
    通知單上簽名及異議人事後與被害人達成和解等情，均無解於異議人肇事逃逸之
    違規事實，故異議人聲明異議之理由，並非可採。
四、綜上所述，受處分人既確有在前揭時、地駕駛汽車肇事致人受傷而逃逸之違規行
    為，從而原處分機關裁決內容，核無違誤，本件受處分人之異議為無理由，應予
    駁回。
據上論斷，應依道路交通管理處罰條例第八十七條第二項、道路交通案件處理辦法第
十九條，裁定如主文。
中      華      民      國    九十一    年      九      月      四      日
                              臺灣嘉義地方法院交通法庭
                                  法  官  林  坤  志
右正本證明與原本無異。
如不服本裁定，應於裁定送達後五日內，向本院提出抗告狀。
中     華      民      國    九十一      年     九     月       四      日
                                  書記官  李  子  英
